最高法院民事裁定　　　　　　　一○○年度台抗字第四五七號
再 抗告 人　簡 嘉 成
　　　　　　簡 嘉 興
　　　　　　簡 詩 韻
　　　　　　簡 嘉 
　　　　　　簡 瑞 瑤
　　　　　　簡 宏 宇
　　　　　　簡周慧芬
　　　　　　簡 吟 如
　　　　　　簡 伯 勳
共　　　同
訴訟代理人　陳俊賢律師
上列再抗告人因與相對人美亞鋼管廠股份有限公司間聲請假處分
事件，對於中華民國一○○年三月二十九日台灣高等法院裁定（
一○○年度抗字第二九五號），提起再抗告，本院裁定如下：
    主  文
再抗告駁回。                                            
再抗告訴訟費用由再抗告人負擔。
    理  由
按對於抗告法院所為抗告有無理由之裁定再為抗告，僅得以其適
用法規顯有錯誤為理由，並應經再抗告法院之許可；此項許可，
以原裁定所涉及之法律見解具有原則上之重要性者為限，此觀民
事訴訟法第四百八十六條第四項及第四百九十五條之一第二項準
用第四百六十九條之一規定自明。本件相對人以債務人簡慶輝、
簡慶煌、簡慶銘、簡慶星（下稱簡慶輝等人）於民國九十七年三
月七日與其簽訂預定土地買賣契約書，並於同年五月二日簽訂補
充協議書，約定就變更板橋都市計畫（江翠北側地區）細部計畫
ＡＢ區發展單元內新北市○○區○○段八○○地號等一一○筆土
地，以實際列入重劃範圍及依配地結果之重劃後土地為買賣價地
，相對人已給付簡慶輝等人第一期款新台幣（下同）八千九百十
一萬元，詎簡慶輝等人竟將買賣標的中如原裁定附表所示土地（
下稱系爭土地）以贈與為原因移轉登記予第三人即再抗告人〔其
中再抗告人「簡伯勳」，原法院及台灣板橋地方法院（下稱板橋
地院）裁定均誤載為「簡柏勳」〕，其得依民法第二百四十四條
第一項、第四項規定，請求撤銷再抗告人與簡慶輝等人間之無償
贈與行為，恐再抗告人將系爭土地為讓與、設定或其他處分行為
，致請求標的之現狀變更，日後將有不能執行或甚難執行之虞，
因依民事訴訟法第五百三十二條規定，聲請對再抗告人為假處分
，經板橋地院裁定相對人以一千八百二十萬元及等值之金融機構
可轉讓定期存單為擔保後，再抗告人對於系爭土地不得為讓與、
設定抵押、出租或其他處分行為，再抗告人不服，提起抗告。原
法院以：相對人對於聲請之上開事實，已據提出土地買賣契約書
、補充協議書、系爭土地登記簿謄本、異動索引、支票、銀行綜
合對帳單、存款往來明細表為證，堪認相對人已就假處分之請求
及原因為釋明，縱認相對人就假處分原因之釋明尚有不足，然其
陳明願供擔保，板橋地院酌情命其於提供上開擔保金後准予假處
分，並無不當。再抗告人以相對人對簡慶輝等人並無系爭土地移
轉登記請求權，無就金錢請求以外之請求存在，當無日後有不能
強制執行或甚難執行之虞，且相對人已經解除契約，得請求簡慶
輝等人加倍返還已付價款，自無聲請假處分之餘地，本件買賣契
約已因存續期間屆滿而不存在等爭執置辯，惟相對人對簡慶輝等
人得否請求移轉系爭土地所有權，其等間買賣契約已否解除或已
因存續期間屆滿而不存在，核均屬實體爭執，殊非該假處分程序
所得審究，再抗告人之抗告為無理由，因以裁定駁回其抗告，經
核並無適用法規顯有錯誤之情形。再抗告人仍執陳詞再為抗告，
惟所指各節，原裁定不僅已為論述說明，且屬本案訴訟實體爭執
之問題，初與假處分保全程序之適用法規顯有錯誤無涉，亦無所
涉及之法律見解具有原則上重要性之情事，依上說明，其再為抗
告，不應許可。
據上論結，本件再抗告為不合法。依民事訴訟法第四百九十五條
之一第二項、第四百八十一條、第四百四十四條第一項前段、第
九十五條、第七十八條，裁定如主文。
中    華    民    國  一○○  年    六    月    九    日
                      最高法院民事第七庭
                          審判長法官  顏  南  全  
                                法官  林  大  洋  
                                法官  沈  方  維  
                                法官  鄭  傑  夫  
                                法官  李  慧  兒  
本件正本證明與原本無異
                                      書  記  官  
中    華    民    國  一○○  年    六    月  二十一  日
                                                       s